【裁判字號】    97,消債清,4
【裁判日期】    970923
【裁判案由】    清算事件
【裁判全文】
臺灣基隆地方法院民事裁定             97年度消債清字第4號
債  務  人  甲○○
                        巷6弄.
上列當事人因消費者債務清理事件聲請清算，本院裁定如下：
    主  文
債務人甲○○自中華民國97年9月23日16時起開始清算程序，並
同時終止清算程序。
    理  由
一、按法院開始清算程序之裁定，應載明其年、月、日、時，並
    即時發生效力；債務人之財產不敷清償清算程序之費用時，
    法院應裁定開始清算程序，並同時終止清算程序，消費者債
    務清理條例第83條第1項、第85條第1項分別定有明文。
二、本件債務人主張其不能清償債務之情事，於消費者債務清理
    條例施行前，曾依中華民國銀行公會會員辦理消費金融無擔
    保債務協商機制與金融機構成立協商，約定每月償還31,407
    元，惟聲請人年歲已屆退休年齡而難以尋得工作，並無薪資
    收入可供協商款之繳納，雖受兒女奉養，但每月兒女所供給
    之生活費亦不足以繳納協商款，尚須向其他親友借款方能如
    期繳納，惟親友嗣後亦無法再為資助，故聲請人於失去親友
    資助後，已無力繼續繳納協商款，另聲請人近年因罹患高血
    壓慢性疾病，對聲請人之健康狀況而言，更是雪上加霜，在
    無法尋得工作僅能依賴子女供給生活費用之情況下，債務已
    遠遠超越聲請人所能負擔，故依法聲請清算程序等語。
三、經查：債務人所主張之上開事實，業據提出財產及收入狀況
    說明書、債權人清冊、協議書及還款計劃、診斷證明、綜合
    所得稅各類所得資料清單、全國財產稅總歸戶財產查詢清單
    戶籍謄本、聯合徵信中心當事人綜合信用報告、勞工保險投
    保資料及部分費用支出單據等為證，堪認屬實，此外，本件
    又查無債務人有消費者債務清理條例第6條第3項、第8條或
    第82條第2項所定駁回清算聲請之事由存在，則債務人聲請
    清算，應屬有據。再查，依據債務人所提財產及收入狀況說
    明書所載，聲請人名下僅有裕隆汽車製造股份有限公司股份
    122股以及一部88年6月30日發照，車牌號碼為DS-1143號之
    福特汽車，該汽車領牌迄今已近九年，無太多殘值，再參酌
    本件清算程序之規模，堪認債務人之財產應不敷清償清算程
    序之費用，爰依上開規定裁定開始本件清算程序，並同時終
    止清算程序。
中    華    民    國    97    年    9     月    23    日
                  民事庭法    官  王翠芬
上為正本係照原本作成。
開始清算程序之裁定不得抗告，如不服同時終止清算程序之裁定
，應於裁定送達後10日內，以書狀向本院合議庭提出抗告，並繳
納抗告費新臺幣1,000元。
中    華    民    國    97    年    9     月    23    日
                        書 記 官  林建清


司法院資訊處製作；財團法人民間司法改革基金會備份。
